Minutes et répertoires du notaire Cyrus BOUDIN de VESVRES, 8 septembre 1831 - 26 février 1862 (étude V)
Archives nationales
- Répertoire(s) de Cyrus BOUDIN de VESVRES, 23 juillet 1829 - 15 janvier 1869; MC/RE/V/18 - MC/RE/V/22
  - Répertoire. 1842, 1er juin - 1856, 10 décembre, 1er juin 1842 - 10 décembre 1856; MC/RE/V/20
    - Inventaire après décès d'Agnès-Charlotte Roy, veuve de François-Isidore François, demeurant rue Génégaud, n° 19, décédée à l'hospice de la Charité le 25 novembre 1844., 27 février 1845
      inventaire après décès; Charité (hôpital de la); Guénégaud (rue); Roy, Agnès-Charlotte; François, François-Isidore
    - Inventaire après décès de Caroline Labbé, femme de Vast-Claude-François Genaille, décédée rue des Vieux-Augustins, n° 23, le 3 février 1845., 3 mars 1845
      inventaire après décès; Vieux-Augustins (rue des); Labbé, Caroline; Genaille, Vast-Claude-François
    - Inventaire après décès de Victoire-Françoise Genty, veuve de Jean Baptiste Nanteau, à la requête des héritiers Nanteau, ses enfants, ci-après nommés, les 16 et 17 mars 1845., 12 mars 1845
      inventaire après décès; Genty, Victoire-Françoise; Nanteau, Jean-Baptiste
    - Inventaire après décès d'Amélie-Joséphine Roze, épouse de Joseph-Noël Roze, décédée rue Saint-Honoré, n° 355, le 8 mars 1845., 25 mars 1845
      inventaire après décès; Saint-Honoré (rue); Roze, Amélie-Joséphine; Roze, Joseph-Noël
    - Inventaire après décès de Marie-Charlotte-Catherine Chantier de Brainville, veuve de Louis-Hippolyte-Charles Therioux de Gervillier, décédée le 12 mars 1845., 28 mars 1845
      inventaire après décès; Chantier de Brainville, Marie-Charlotte-Catherine; Therioux de Gervillier, Louis-Hippolyte-Charles
    - Inventaire après décès de Victor-Laurent Forest, demeurant rue des Petits-Carreaux, n° 21, décédé le 1er mars 1845 à l'Hôtel-Dieu, à la requête de son frère Toussaint Forest, aux Batignolles, avenue de Clichy, n° 2, et de maître Chapellier, notaire, pour représenter les autres héritiers., 4 avril 1845
      inventaire après décès; Batignolles-Monceaux (ancienne commune); Clichy (avenue de); Hôtel-Dieu; Petits-Champs (rue des); Forest, Victor-Laurent; Forest, Toussaint; Chapellier (maître)
    - Inventaire après décès de Charlotte-Agathe Tanier, épouse de Louis-Charles-Edouard Maillet Gasteau, décédée rue de Rivoli, n° 8, le 17 mars 1845., 11 avril 1845
      inventaire après décès; Rivoli (rue de); Tanier, Charlotte-Agathe; Maillet Gasteau, Louis-Charles-Edouard
    - Inventaire après décès d'Antoine-Jacques-Antoine Courtin-d'Ussy, décédé place Royale, n° 21, le 18 avril 1845., 29 avril 1845
      inventaire après décès; Royale (place); Courtin-d'Ussy, Antoine-Jacques-Antoine
    - Inventaire après décès d'Adèle Rebut, épouse de Nicolas-Louis Armet, décédée le 7 mai 1845, quai de l'Ecole, n° 18., 16 mai 1845
      inventaire après décès; Ecole (quai de l'); Rebut, Adèle; Armet, Nicolas-Louis
    - Inventaire après décès d'Adélaïde-Victoire-Denise Leblanc de Chatauvillard, veuve d'Augustin-Jean-François Chaillon comte de Jonville, décédée rue Neuve des Mathurins, n° 86, le 4 mai 1845., 4 juin 1845
      inventaire après décès; Neuve-des-Mathurins (rue); Leblanc de Chatauvillard, Adélaïde-Victoire-Denise; Chaillon de Jonville, Augustin-Jean-François
    - Inventaire après décès d'Anne-Emilie Choppin d'Arnouville, épouse du vicomte Louis-Antoine-Robert de Saint-Vincent, décédée à Nice, le 17 mai 1845., 5 juin 1845
      inventaire après décès; Nice (Alpes-Maritimes); Choppin d'Arnouville, Anne-Emilie; Saint-Vincent, Louis-Antoine-Robert de
    - Inventaire après décès de Catherine-Marguerite Groetzinger, épouse de Jean-Michel Gautier, décédée à Belleville, rue de la Villette, n° 42, le 26 avril 1845., 10 juin 1845
      inventaire après décès; Belleville (ancienne commune); Villette (rue de la); Groetzinger, Catherine-Marguerite; Gautier, Jean-Michel
    - Inventaire après décès de François-Frédéric Ravenel, rue du Faubourg Saint-Denis, n° 89, le 12 mars 1845., 18 juin 1845
      inventaire après décès; Faubourg-Saint-Denis (rue du); Ravenel, François-Frédéric
    - Inventaire après décès de Victoire-Adélaïde Barré, épouse de Théodore Arioli, décédée à Belleville, rue de la Villette, n° 4, le 28 mai 1845., 26 juin 1845
      inventaire après décès; Belleville (ancienne commune); Villette (rue de la); Barré, Victoire-Adélaïde; Arioli, Théodore
    - Inventaire après décès de Marie Truchon, veuve de Pierre Séville, décédée rue Neuve Saint-Nicolas, n° 20, le 8 juin 1845., 1er juillet 1845
      inventaire après décès; Neuve-Saint-Nicolas (rue); Truchon, Marie; Séville, Pierre
    - Inventaire après décès de Louis-Julien-Alexandre Vincent, décédé le 5 juin 1845, rue d'Orléans au Marais, n° 15., 23 juillet 1845
      inventaire après décès; Orléans-au-Marais (rue d'); Vincent, Louis-Julien-Alexandre
    - Inventaire après décès d'Aristide Cantilhac décédé à Nanterre, le 7 juin 1845., 8 août 1845
      inventaire après décès; Nanterre (Hauts-de-Seine); Cantilhac, Aristide
    - Inventaire après décès de Mme Diamandini Desvaud, épouse de Joseph Gabison, décédée le 7 août 1845., 8 septembre 1845
      inventaire après décès; Diamandini Desvaud, Mme; Gabison, Joseph
    - Inventaire après décès de François Descreux, décédé quai Napoléon, n° 13, le 4 juillet 1845., 17 septembre 1845
      inventaire après décès; Napoléon (quai); Descreux, François
    - Inventaire après décès de Théodore Menant, décédé à Bercy, quai de la Rapée, n° 20, le 18 septembre 1845., 31 octobre 1845
      inventaire après décès; Bercy (rue de); Rapée (quai de la); Menant, Théodore
    - Inventaire après décès de Marie-François Dubasty, décédé rue de l'Abbaye, n° 12, le 28 octobre 1845., 3 novembre 1845
      inventaire après décès; Abbaye (rue de l'); Dubasty, Marie-François
    - Inventaire après décès de Marie-France Desfontaines, épouse de Pierre Labouret, décédée à Bougival, le 28 juillet 1845., 29 novembre 1845
      inventaire après décès; Bougival (Yvelines); Desfontaines, Marie-Jeanne; Labouret, Pierre
    - Inventaire après décès d'Adèle-Eléonore Javou, décédée rue Meslay, n° 16, le 2 janvier 1846., 12 janvier 1846
      inventaire après décès; Meslay (rue); Javou, Adèle-Eléonore
    - Inventaire après décès de Marie-Geneviève Jourdain, veuve de Louis-François Briens, décédée le 16 janvier 1846, rue Saint-André des Arts, n° 53., 27 janvier 1846
      inventaire après décès; Saint-André-des-Arts (rue); Jourdain, Marie-Geneviève; Briens, Louis-François
    - Inventaire après décès d'Anne-Charlotte-Elisabeth Chaumont, veuve en premières noces de François Petit, et en secondes noces d'André-Philippe Tardieu de Saint-Marcel, décédée rue de la Ville-l'Evêque, n° 10, le 12 janvier 1846., 17 février 1846
      inventaire après décès; Ville-l'Evêque (rue de la); Chaumont, Anne-Charlotte-Elisabeth; Tardieu de Saint-Marcel, André-Philippe; Petit, François
    - Inventaire après décès de Marie-Louise Collet, épouse d'Amable-Nicolas Besnard, décédée rue Montmartre, n° 131, le 12 décembre 1845., 18 février 1846
      inventaire après décès; Montmartre (rue); Collet, Marie-Louise; Besnard, Amable-Nicolas
    - Inventaire après décès de Jean-Nicolas-Arnaud Pommery, décédé le 21 février 1846, rue Meslay, n° 24., 7 mars 1846
      inventaire après décès; Meslay (rue); Pommery, Jean-Nicolas-Arnaud
    - Inventaire après décès d'Angélique Viquy, veuve de Philippe Labbé, décédée le 27 mars 1846., 9 avril 1846
      inventaire après décès; Viquy, Angélique; Labbé, Philippe
    - Inventaire après décès d'Adélaïde-Désirée Salard, veuve de Théodore Menant, décédée à Hyères, le 25 novembre 1845., 29 avril 1846
      inventaire après décès; Hyères (Var); Salard, Adélaïde-Désirée; Menant, Théodore
    - Inventaire après interdiction concernant Julien-François Anquetil, demeurant à Pantin, rue du Crochet., 18 mai 1846
      inventaire; Pantin (Seine-Saint-Denis); Anquetil, Julien-François
    - Inventaire après décès de Pierre Cibiel, décédé rue aux Fers, n° 22, le 4 juillet 1846., 13 juillet 1846
      inventaire après décès; Fers (rue aux); Cibiel, Pierre
    - Inventaire après décès de Pierre Varlet, décédé rue de la Muette, n° 35, le 10 mars 1846., 5 août 1846
      inventaire après décès; Muette (rue de la); Varlet, Pierre
    - Inventaire après décès de Pierre-Henry Debray, décédé à Belleville, rue de Courtille, n° 27, dans les premiers jours d'octobre 1846., 21 novembre 1846
      inventaire après décès; Belleville (ancienne commune); Debray, Pierre-Henry
    - Inventaire après décès de René-Eustache Chauvin, décédé rue Culture Sainte-Catherine, n° 21 bis., 28 décembre 1846
      inventaire après décès; Culture-Sainte-Catherine (rue de la); Chauvin, René-Eustache
    - Inventaire après décès de Pierre Vatinelle, décédé rue du Faubourg Montmartre, n° 33, le 25 décembre 1846., 2 janvier 1847
      inventaire après décès; Faubourg-Montmartre (rue du); Vatinelle, Pierre
    - Inventaire après décès d'Angélique-Monique Fessart, épouse de Benoît-Frédéric Benard, décédée à la Chapelle Saint-Denis, grande rue, n° 22, le 11 novembre 1846., 18 janvier 1847
      inventaire après décès; La Chapelle (ancienne commune); Chapelle (rue de la); Fessart, Angélique-Monique; Benard, Benoît-Frédéric
    - Inventaire après décès d'Elisabeth Gould, décédée rue Notre-Dame-des-Champs, n° 13, le 18 octobre 1846., 21 janvier 1847
      inventaire après décès; Notre-Dame-des-Champs (rue); Gould, Elisabeth
    - Inventaire après décès d'Elisa-Caroline Huet, épouse de Narcisse Vieillard, décédée rue du Sentier, n° 22, le 7 janvier 1847., 3 février 1847
      inventaire après décès; Sentier (rue du); Huet, Elisa-Caroline; Vieillard, Narcisse
    - Inventaire après décès de Catherine Gouchaux, veuve de Simon Rambac, décédée rue Hauteville, n° 39, le 20 janvier 1847., 4 février 1847
      inventaire après décès; Hauteville (rue d'); Gouchaux, Catherine; Rambac, Simon
    - Inventaire après décès de Marie-Rosalie Souel, décédée rue de la Cerisaie, n° 7, le 29 décembre 1846., 10 février 1847
      inventaire après décès; Cerisaie (rue de la); Souel, Marie-Rosalie
    - Inventaire après décès d'Anne Richer, épouse de Jean-Constant Bruchard, décédée le 20 mars 1845, à la requête dudit Bruchard, demeurant rue des Rosiers, n° 28, et de Marie-Nicolas Richer, demeurant à Tournan-en-Brie (Seine-et-Marne)., 9 mars 1847
      inventaire après décès; Rosiers (rue des); Tournan-en-Brie (Seine-et-Marne); Richer, Anne; Bruchard, Jean-Constant; Richer, Marie-Nicolas
    - Inventaire après décès de Marie-Anne Charrot, veuve de René-Eustache Chauvin, décédée rue Culture Sainte-Catherine, n° 21 bis., 16 mars 1847
      inventaire après décès; Culture-Sainte-Catherine (rue de la); Charrot, Marie-Anne; Chauvin, René-Eustache
    - Inventaire après décès de Pierre-Rémy Duchesne, décédé boulevard Saint-Denis, n° 22 bis, le 17 avril 1847., 27 avril 1847
      inventaire après décès; Saint-Denis (boulevard); Duchesne, Pierre-Rémy
    - Inventaire après décès de Jean-Pierre Wuillaume, décédé le 27 avril 1847, rue de Grenelle Saint-Germain, n° 89., 17 mai 1847
      inventaire après décès; Grenelle (rue de); Wuillaume, Jean-Pierre
    - Inventaire après décès de François-Frédéric Desruel, décédé le 14 mai 1847, rue de Bondy, n° 44., 19 mai 1847
      inventaire après décès; Bondy (rue de); Desruel, François-Frédéric
    - Inventaire après décès d'Hippolyte-Désiré-Joseph Beaufremez, décédé rue Labruyère, n° 13, le 10 mai 1847., 25 mai 1847
      inventaire après décès; La-Bruyère (rue); Beaufremez, Hippolyte-Désiré-Joseph
    - Inventaire après décès de Jean-Georges-Louis Gasson, décédé passage Nicolet, n° 10, le 11 mai 1847., 25 mai 1847
      inventaire après décès; Nicolet (rue); Gasson, Jean-Georges-Louis
    - Inventaire après décès du vicomte Etienne-Frédéric-Auguste vicomte Portalis, décédé à Passy, le 30 août 1846., 27 mai 1847
      inventaire après décès; Passy (ancienne commune); Portalis, Etienne-Frédéric-Auguste
    - Inventaire après décès de Claude-Germain Lejeune, décédé à l'île Bourbon, le 27 septembre 1843., 29 mai 1847
      inventaire après décès; La Réunion (département); Lejeune, Claude-Germain
    - Inventaire après décès de Nicolas-Antoine Hémon, décédé rue du Faubourg Saint-Denis, n° 14, le 22 mai 1847., 11 juin 1847
      inventaire après décès; Faubourg-Saint-Denis (rue du); Hémon, Nicolas-Antoine
    - Inventaire après décès de Pierre-François-Hippolyte Cuvreau, décédé le 5 avril 1847., 18 juin 1847
      inventaire après décès; Cuvreau, Pierre-François-Hippolyte
    - Inventaire après décès de Pierre-Jacques Joubert, décédé rue de Picpus, n° 33, le 22 juin 1847., 7 juillet 1847
      inventaire après décès; Picpus (rue de); Joubert, Pierre-Jacques
    - Inventaire après décès de Pierre-Jacques Joubert, décédé rue de Picpus, n° 33, le 22 juin 1847., 7 juillet 1847
    - Inventaire après décès de Louis-Pyrrhus Danglebermes, à Sainte-Perrine, rue de Chaillot, n° 19, le 14 juin 1847., 8 juillet 1847
      inventaire après décès; Chaillot (rue de); Danglebermes, Louis-Pyrrhus
    - Inventaire après décès d'Adélaïde-Hortense-Charlotte Gros de Lagrange, veuve de Martin Lion, décédée le 16 mai 1847., 21 juillet 1847
      inventaire après décès; Gros de Lagrange, Adélaïde-Hortense-Charlotte; Lion, Martin
    - Inventaire après décès de Charles-Samuel Durand, demeurant rue de la Madeleine, n° 72., 13 août 1847
      inventaire après décès; Madeleine (rue de la); Durand, Charles-Samuel
    - Inventaire après décès de Pierre-Guillaume Regnault, décédé le 16 juin 1847., 2 septembre 1847
      inventaire après décès; Regnault, Pierre-Guillaume
    - Inventaire après décès de James Smith, décédé rue Fontaine au Roi, n° 4 bis, le 6 septembre 1847., 20 septembre 1847
      inventaire après décès; Fontaine-au-Roi (rue de la); Smith, James
    - Inventaire après décès d'Agathe-Joséphine Didiot, épouse de Pierre-Christophe Labouret, décédée mail de la Rapée, n° 17, le 17 juin 1847., 19 octobre 1847
      inventaire après décès; Rapée (quai de la); Didiot, Agathe-Joséphine; Labouret, Pierre-Christophe
    - Inventaire après décès d'Etienne-Honoré-Jean-Louis Bougras, décédé le 23 août 1847., 29 novembre 1847
      inventaire après décès; Bougras, Etienne-Honoré-Jean-Louis
    - Inventaire après décès de Guillaume-Eugène-Florin Neuville, décédé à Bicêtre, le 2 avril 1847, et de Marianne-Adélaïde Boyard, veuve de Guillaume-Nicolas Neuville, décédée à la Salpétrière, le 11 mai 1847., 3 décembre 1847
      inventaire après décès; Bicêtre (Val-de-Marne, hôpital de); Pitié-Salpêtrière (hôpital de la); Neuville, Guillaume Eugène-Florin; Boyard, Marianne Adélaïde; Neuville, Guillaume Nicolas
    - Inventaire après décès de François-Aubin Roux, décédé rue Montmartre, n° 158, le 20 janvier 1848., 21 février 1848
      inventaire après décès; Montmartre (rue); Roux, François-Aubin
    - Inventaire après décès de Marie-Anne-Catherine-Eléonore Benard, veuve de Louis-Alexandre Tardif, décédée à Montmartre, rue Saint-André, le 20 janvier 1848., 29 février 1848
      inventaire après décès; Montmartre (ancienne commune); Saint-André (rue); Benard, Marie-Anne-Catherine-Eléonore; Tardif, Louis-Alexandre
    - Inventaire après décès d'Elie-Flavien Dargère, décédé rue des Petits Augustins, n° 13., 27 mai 1848
      inventaire après décès; Petits-Augustins (rue des); Dargère, Elie-Flavien
    - Inventaire après décès d'Anne-Marguerite-Josèphe Paulus, veuve d'Augustin Hacoz, décédée rue Dauphine, n° 56, le 28 février 1848., 2 juin 1848
      inventaire après décès; Dauphine (rue); Paulus, Anne-Marguerite-Josèphe; Hacoz, Augustin
    - Inventaire après décès de Louis-Jules Nanteau, décédé rue de Charenton, n° 129., 6 juin 1848
      inventaire après décès; Charenton (rue de); Nanteau, Louis-Jules
    - Inventaire après décès de Jean-François-Baptiste Serres, décédé à Montmartre, barrière Rochechouart, n° 44, le 5 mai 1848., 6 juin 1848
      inventaire après décès; Montmartre (ancienne commune); Serres, Jean-François-Baptiste
    - Inventaire après décès d'Antoine-Jean-Baptiste-Paul Degros, demeurant rue Saint-Martin, n° 10, décédé le 15 mars 1848., 10 juin 1848
      inventaire après décès; Saint-Martin (rue); Degros, Antoine-Jean-Baptiste-Paul
    - Inventaire après décès de Marie-Anne Gouyot, veuve de Gabriel Lecoursonnais, décédée le 7 juin 1848, rue de Malte, n° 7., 13 juin 1848
      inventaire après décès; Malte (rue de); Gouyot, Marie-Anne; Lecoursonnais, Gabriel
    - Inventaire après décès de Pierre-Denis Joubert, décédé rue de la Sourdière, n° 23, le 4 avril 1848., 19 juin 1848
      inventaire après décès; Joubert, Pierre-Denis
    - Inventaire concernant les reprises de Stéphanie Lambert, épouse séparée de biens d'Adolphe-Jean-Marie Gauté, demeurant boulevard Poissonnière, n° 28., 13 juillet 1848
      inventaire; Poissonnière (boulevard); Lambert, Stéphanie; Gauté, Adolphe-Jean-Marie
    - Inventaire après décès de Jean-Joseph-Romain Delorme, décédé rue de la Folie Méricourt, n° 51, le 5 juin 1848., 12 août 1848
      inventaire après décès; Folie-Méricourt (rue de la); Delorme, Jean-Joseph-Romain
    - Inventaire après décès de Christophe Laurain, décédé rue du Faubourg Poissonnière, n° 22, le 26 juin 1848., 14 août 1848
      inventaire après décès; Faubourg-Poissonnière (rue du); Laurain, Christophe
    - Inventaire après décès d'Alexandre-François Deschamps, décédé rue Saint-Georges, n° 28, le 11 août 1848., 29 août 1848
      inventaire après décès; Saint-Georges (rue); Deschamps, Alexandre-François
    - Inventaire après décès de Michel Knab, décédé rue du Delta Projetée, n° 5, le 24 juin 1848., 31 août 1848
      inventaire après décès; Knab, Michel
    - Inventaire après décès de Marguerite-Aglaé Fessart, épouse de Jacques-François Laporte, décédée rue Lafayette, n° 5, le 17 octobre 1848., 28 octobre 1848
      inventaire après décès; La-Fayette (rue); Fessart, Marguerite-Aglaé; Laporte, Jacques-François
    - Inventaire après décès de Catherine-Antoinette Benoît, épouse de Claude Boulat, décédée rue des Rosiers, n° 14, le 21 mai 1848., 3 novembre 1848
      inventaire après décès; Rosiers (rue des); Benoît, Catherine-Antoinette; Boulat, Claude
    - Inventaire après décès de Jean Gauthier, décédé à Saint-Maurice, le 17 juillet 1848., 10 novembre 1848
      inventaire après décès; Saint-Maurice (Val-de-Marne); Gauthier, Jean
    - Inventaire après décès de Marie-Louise Brisset, épouse de Barthélémy-Eugène Curay, décédée rue du Faubourg Poissonnière, n° 23, le 25 avril 1848., 24 novembre 1848
      inventaire après décès; Faubourg-Poissonnière (rue du); Brisset, Marie-Louise; Curay, Barthélémy-Eugène
    - Inventaire après décès de Jean-Baptiste Danis, décédé le 12 décembre 1848, petite rue Verte, n° 2., 21 décembre 1848
      inventaire après décès; Verte (petite rue); Danis, Jean-Baptiste
    - Inventaire après décès de Françoise-Alexandrine Renault, veuve en premières noces de Sylvain Caubert, et en secondes noces de Jean-Baptiste Javon, décédée rue Meslay, n° 9, le 5 décembre 1848., 3 janvier 1849
      inventaire après décès; Meslay (rue); Renault, Françoise-Alexandrine; Javon, Jean-Baptiste; Caubert, Sylvain
    - Inventaire après décès de Félix Heudebert, décédé rue de Larochefoucault, n° 31, le 20 décembre 1848., 8 janvier 1849
      inventaire après décès; La-Rochefoucauld (rue de); Heudebert, Félix
    - Inventaire après décès de Louis-Jean-Baptiste Coayllet, décédé rue Saint-Denis, n° 310, le 15 novembre 1848., 29 janvier 1849
      inventaire après décès; Saint-Denis (rue); Coayllet, Louis-Jean-Baptiste
    - Inventaire après décès de Jeanne Chevreau, veuve de Nicolas Blanchard, décédée le 18 janvier 1849, demeurant rue du Four Saint-Germain, n° 40., 26 février 1849
      inventaire après décès; Four-Saint-Germain (rue du); Chevreau, Jeanne; Blanchard, Nicolas
    - Inventaire après décès de Joseph Guillard, décédé le 30 janvier 1849, aux Ternes, rue des Acacias, n° 41., 7 avril 1849
      inventaire après décès; Ternes (quartier); Acacias (rue des); Neuilly-sur-Seine (ancienne commune); Guillard, Joseph
    - Inventaire après décès d'Eloïse-Caroline-Victorine Périsse, épouse de Paul Dequélen, décédée rue Taitbout, n° 139, le 5 avril 1849, à la requête de Louis-Antoine Périsse, d'Anne-Adélaïde Lebert, son épouse, et de monsieur Dequélen., 2 mai 1849
      inventaire après décès; Taitbout (rue); Périsse, Eloïse-Caroline-Victorine; Dequélen, Paul; Périsse, Louis-Antoine; Lebert, Anne-Adélaïde
    - Inventaire après décès de Louis-Narcisse Massé, décédé rue de la Madeleine, n° 1, le 15 avril 1849., 6 juin 1849
      inventaire après décès; Madeleine (rue de la); Massé, Louis-Narcisse
    - Inventaire après décès de Magloire-Xavier Leroux, décédé à Bercy près de Paris, le 16 mai 1849, et d'Henriette-Joséphine Boyer, décédée à Bercy le 19 mai 1849., 12 juin 1849
      inventaire après décès; Bercy (rue de); Leroux, Magloire-Xavier; Boyer, Henriette-Joséphine
    - Inventaire après décès de François-Philibert Menessier, décédé rue Beautreillis n° 71, le 1er juin 1849, à la requête d'Hippolyte Cardon, demeurant rue Saint-Antoine n° 76, exécuteur testamentaire dudit sieur Menessier, et autres., 15 juin 1849
      inventaire après décès; Beautreillis (rue); Saint-Antoine (rue); Menessier, François-Philibert; Cardon, Hippolyte
    - Inventaire après décès d'Auguste-Solon Lecomte, décédé rue Vivienne, n° 34, le 8 juin 1849., 16 juin 1849
      inventaire après décès; Vivienne (rue); Lecomte, Auguste-Solon
    - Inventaire après décès de Pierre-Rémy Blin, décédé à Clichy-la-Garenne, le 14 juin 1849., 21 juin 1849
      inventaire après décès; Clichy (Hauts-de-Seine); Blin, Pierre-Rémy
    - Inventaire après décès de Cécile Magienne, veuve de François-Angélique Méjamel de la Roque, décédée à Paris, le 14 juin 1849., 27 juin 1849
      inventaire après décès; Magienne, Cécile; Méjamel de la Roque, François-Angélique
    - Inventaire après décès de Vincent-François Blin, décédé à Clichy-la-Garenne, le 10 juin 1849, à la requête de Marie-Marguerite Thibault, veuve de Pierre-Rémy Blin, demeurant à Clichy-la-Garenne, rue de Paris, n° 6., 2 juillet 1849
      inventaire après décès; Clichy (Hauts-de-Seine); Blin, Vincent-François; Thibault, Marie-Marguerite; Blin, Pierre-Rémy
    - Inventaire, à la requête de Geneviève Berthier, épouse de Jacques-Napoléon d'Argent, par suite de la séparation de corps avec son mari., 7 juillet 1849
      inventaire; Berthier, Geneviève; Argent, Jacques-Napoléon d'
    - Inventaire après décès de Pierre Fregey, décédé à Clichy-la-Garenne, passage Saint-Pierre, n° 13 bis, le 9 juin 1849, à la requête de Marie Tournemelle, sa veuve., 14 août 1849
      inventaire après décès; Clichy (ancienne commune); Saint-Pierre (passage); Fregey, Pierre; Tournemelle, Marie
    - Inventaire après décès d'Ernest-Thomas Boursier, décédé rue des Vieilles Haudriettes, n° 7, le 9 juin 1849, à la requête d'Etienne-Adrien Boursier, demeurant cour des Petites Ecuries, n° 17., 22 août 1849
      inventaire après décès; Haudriettes (rue des); Petites-Ecuries (cour des); Boursier, Ernest-Thomas; Boursier, Etienne-Adrien
    - Inventaire après décès de Constance-Ludivine-Louise Degorgue, épouse de Pierre Dubois, décédée le 2 septembre 1849, en sa demeure, rue des Bons-Enfants, n° 5., 12 septembre 1849
      inventaire après décès; Bons-Enfants (rue des); Degorgue, Constance-Ludivine-Louise; Dubois, Pierre
    - Inventaire après décès de Jean-Baptiste Gilbert, décédé le 13 septembre 1849, à la requête de Victoire-Sophie Maitre, veuve dudit sieur Gilbert, demeurant aux Abattoirs Montmartre, n° 4., 19 septembre 1849
      inventaire après décès; Roule (abattoirs du); Gilbert, Jean-Baptiste; Maitre, Victoire-Sophie
    - Inventaire après décès d'Antoine Hardy, décédé rue Aumaire, n° 9, le 13 mai 1849., 26 septembre 1849